cs: Obchod a průmysl > Věda a laboratoře > Laboratorní vybavení > Laboratorní nálevky: Přikapávací laboratorní nálevky; Filtrační laboratorní nálevky; Laboratorní násypky; Dělicí laboratorní nálevky
pt-PT: Business e industrial > Ciência e laboratório > Equipamento de laboratório > Funis de laboratório: Funis de laboratório de gotas; Funis de laboratório com filtro; Funis de laboratório de pó; Funis de laboratório separadores
vi: Kinh doanh & Công nghiệp > Khoa học & Phòng thí nghiệm > Thiết bị phòng thí nghiệm > Phễu dùng trong phòng thí nghiệm: Phễu giọt dùng trong phòng thí nghiệm; Phễu lọc dùng trong phòng thí nghiệm; Phễu rót bột dùng trong phòng thí nghiệm; Phễu tách dùng trong phòng thí nghiệm
nb: Forretninger og industri > Vitenskap og laboratorier > Laboratorieutstyr > Laboratorietrakter: Laboratoriedrypptrakter; Laboratoriefiltertrakter; Laboratoriepulvertrakter; Laboratorieseparatortrakter
lt-LT: Verslas ir pramonė > Mokslas ir laboratorijos > Laboratorinė įranga > Laboratoriniai piltuvėliai: Laboratoriniai lašinimo piltuvėliai; Laboratoriniai piltuvėliai su filtru; Laboratoriniai piltuvėliai milteliams; Laboratoriniai piltuvėliai su separatoriumi
ru: Бизнес и промышленность > Лабораторное и научное оборудование > Лабораторное оборудование > Лабораторные воронки: Капельные лабораторные воронки; Фильтрующие лабораторные воронки; Лабораторные воронки для порошков; Делительные лабораторные воронки
nl: Zakelijk en industrieel > Wetenschap en laboratoriums > Laboratoriumapparatuur > Laboratoriumtrechters: Druppellaboratoriumtrechters; Filterlaboratoriumtrechters; Poederlaboratoriumtrechters; Scheitlaboratoriumtrechters
ja: ビジネス・産業 > 科学・実験 > 実験器具 > 実験用漏斗: 実験用滴下漏斗; 実験用濾過漏斗; 実験用粉末漏斗; 実験用分液ロート
sk-SK: Obchod a priemysel > Vedecké laboratórium > Laboratórne vybavenie > Laboratórne lieviky: Kvapkovacie laboratórne lieviky; Filtračné laboratórne lieviky; Práškové laboratórne lieviky; Oddeľovacie laboratórne lieviky
da: Erhverv og industri > Videnskab og laboratorier > Laboratorieudstyr > Laboratorietragte: Laboratorietragte – Drop; Laboratorietragte – Filter; Laboratorietragte – Pulver; Laboratorietragte – Separatorisk
en: Business & Industrial > Science & Laboratory > Laboratory Equipment > Laboratory Funnels: Dropping Laboratory Funnels; Filter Laboratory Funnels; Powder Laboratory Funnels; Separatory Laboratory Funnels
th: ธุรกิจและอุตสาหกรรม > วิทยาศาสตร์และห้องแล็บ > อุปกรณ์ห้องแล็บ > กรวยสำหรับห้องปฏิบัติการ: กรวยสำหรับห้องแล็บแบบหยด; กรวยสำหรับห้องแล็บแบบกรอง; กรวยสำหรับห้องแล็บแบบใส่ผง; กรวยสำหรับห้องแล็บแบบแยกชั้น
bg-BG: Бизнес и промишленост > Наука и лаборатория > Лабораторно оборудване > Лабораторни фунии: Капещи лабораторни фунии; Филтриращи лабораторни фунии; Лабораторни фунии за прах; Делителни лабораторни фунии
sl-SI: Posel in industrija > Znanost in laboratorij > Laboratorijska oprema > Laboratorijski lijaki: Ločevalni laboratorijski lijaki; Laboratorijski lijaki za filtriranje; Laboratorijski lijaki za prah; Ločevalni laboratorijski lijaki
tr: İş ve Endüstri > Bilim ve Laboratuvar > Laboratuvar Ekipmanları > Laboratuvar Hunileri: Drop Laboratuvar Hunileri; Filtre Laboratuvar Hunileri; Toz Laboratuvar Hunileri; Ayırma Laboratuvar Hunileri
ro-RO: Afaceri și sectorul industrial > Știință și laborator > Echipamente de laborator > Pâlnii de laborator: Pâlnii de laborator pentru transferul lichidelor; Pâlnii de laborator cu filtru; Pâlnii de laborator pentru pulberi; Pâlnii de laborator cu separator
pt-BR: Comercial e industrial > Ciência e laboratório > Equipamentos de laboratório > Funis para laboratório: Funis de laboratório com gotejamento; Funis de laboratório com filtro; Funis de laboratório para pós; Funis de laboratório para separação
hu: Üzlet és ipar > Tudomány és laboratórium > Laboratóriumi berendezések > Laboratóriumi tölcsérek: Csepegtető laboratóriumi tölcsérek; Szűrő laboratóriumi tölcsérek; Por laboratóriumi tölcsérek; Elválasztó laboratóriumi tölcsérek
ko: 비즈니스/산업 > 과학/연구 > 실험 기구 > 실험실 깔대기: 실험실 드로핑 깔대기; 실험실 필터 깔대기; 실험실 분액 깔대기; 실험실 분액 깔대기
it: Commercio e industria > Scienza e laboratorio > Strumenti da laboratorio > Imbuti da laboratorio: Imbuti da laboratorio per travaso; Imbuti da laboratorio per filtraggio; Imbuti da laboratorio per polveri; Imbuti da laboratorio separatori
pl: Biznes i przemysł > Badania naukowe i laboratoryjne > Sprzęt laboratoryjny > Lejki laboratoryjne: Wkraplacze laboratoryjne; Filtracyjne lejki laboratoryjne; Lejki laboratoryjne do proszku; Laboratoryjne lejki separacyjne
el: Επιχειρηματικός & βιομηχανικός εξοπλισμός > Επιστήμη & εργαστήριο > Εργαστηριακός εξοπλισμός > Χοάνες εργαστηρίου: Σταγονομετρικές χοάνες εργαστηρίου; Χοάνες εργαστηρίου για διήθηση; Χοάνες εργαστηρίου για τη ρίψη κονίας; Διαχωριστικές χοάνες εργαστηρίου
es: Economía e industria > Ciencia y laboratorio > Equipo de laboratorio > Embudos de laboratorio: Embudos de laboratorio de caída; Embudos de laboratorio con filtro; Embudos de laboratorio de polvo; Embudos de laboratorio de separación
zh-CN: 商业/工业 > 科学与实验 > 实验室设备 > 实验室漏斗: 实验室滴液漏斗; 实验室过滤漏斗; 实验室粉末漏斗; 实验室分液漏斗
zh-TW: 商業與各產業 > 科學和實驗室 > 實驗室器材 > 實驗室漏斗: 等壓分液漏斗; 過濾漏斗; 粉體漏斗; 分液漏斗
fr: Entreprise et industrie > Sciences et laboratoire > Matériel de laboratoire > Entonnoirs de laboratoire: Entonnoirs de laboratoire compte-gouttes; Entonnoirs de laboratoire à filtres; Entonnoirs de laboratoire à poudre; Entonnoirs de laboratoire séparateurs
hr-HR: Posao i industrija > Znanost i laboratorij > Laboratorijska oprema > Laboratorijski lijevci: Laboratorijski lijevci za dokapavanje; Laboratorijski lijevci za filtriranje; Laboratorijski lijevci za praškaste tvari; Laboratorijski lijevci za odvajanje
sv: Företag och industri > Vetenskap och laboratorium > Laboratorieutrustning > Laboratorietrattar: Nedåtgående laboratorietrattar; Filtrerande laboratorietrattar; Pulverlaboratorietrattar; Separatoriska laboratorietrattar
de: Wirtschaft & Industrie > Wissenschaft & Labor > Laborausstattung > Labortrichter: Tropftrichter für Labore; Filtertrichter für Labore; Pulvertrichter für Labore; Scheidetrichter für Labore
fi: Yritys ja teollisuus > Tiede ja laboratorio > Laboratorio­laitteet > Laboratoriosuppilot: Tiputussuppilot; Suodatinsuppilot; Jauhesuppilot; Separointisuppilot